臺灣基隆地方法院民事裁定  
110年度監宣字第80號
聲   請   人  蔡○○  

受監護宣告人  蔡吳□□

上列聲請人聲請准許處分受監護宣告人之財產事件，本院裁定如
下：
    主    文
准聲請人代理受監護宣告人蔡吳□□處分如附表所示之不動產。
聲請費用由受監護宣告人蔡吳賀子負擔。
    理    由
一、聲請意旨略以：聲請人為受監護宣告人蔡吳□□之監護人，
    茲因受監護宣告人現於安養中心接受照護，每月所需費用約
    新臺幣（下同）37,000元，醫療照顧費用龐大，聲請人實已
    無力負擔，故欲處分受監護宣告人之不動產來支應，為此爰
    依民法第1101條第2項第1款之規定，聲請裁定准予處分受監
    護宣告人所有如附表所示之不動產等語。
二、按監護人對於受監護人之財產，非為受監護人之利益，不得
    使用、代為或同意處分；監護人代理受監護人購置或處分不
    動產行為，非經法院許可，不生效力；上開規定於成年人之
    監護準用之，民法第1101條第1項、同條第2項第1款及第111
    3條分別定有明文。
三、查聲請人上開主張，業據其提出本院109年度監宣字第203號
    民事裁定及本院民事裁定確定證明書、如附表所示不動產之
    土地、建物登記第一類謄本、基隆市私立逸嘉老人長期照顧
    中心收費證明、外勞每月薪資表、受監護宣告人郵政儲金簿
    內頁影本為證，並經本院依職權調閱上開民事裁定卷宗核閱
    無訛，自堪信聲請人之主張為真實。本院審酌受監護宣告人
    因無法自理生活，確有照護費用支出之必要，而受監護宣告
    人每月僅領有5千餘元之身障補助，並無其他收入及多餘存
    款，實難支應每月至少3萬多元之養護支出，是為受監護宣
    告人之利益，確有處分前揭不動產作為受監護宣告人養護費
    用之必要。從而，聲請人聲請本院許可其代理處分受監護宣
    告人如附表所示之不動產，核與受監護宣告人之利益相符，
    依法即無不合，應予准許。
四、末按監護人應以善良管理人之注意，執行監護職務。又監護
    人於執行監護職務時，因故意或過失，致生損害於受監護宣
    告之人者，應負賠償之責。再法院於必要時，得命監護人提
    出監護事務之報告、財產清冊或結算書，檢查監護事務或受
    監護宣告之人之財產狀況。民法第1113條準用同法第1100條
    、第1109條第1項、第1103條第2項規定均有明示，則本件聲
    請人即監護人代為處分受監護宣告人之不動產，就處分之財
    產應妥適管理及使用，併予敘明。
五、依家事事件法第164條第2項，裁定如主文。
中　　華　　民　　國　　110 　年　　9 　　月　　2 　　日
                   家事法庭法  官　王美婷  
以上正本係照原本作成。
如對本裁定抗告須於裁定送達後10日內向本院提出抗告狀。
中　　華　　民　　國　　110 　年　　9 　　月　　2 　　日
                           書記官　施鴻均

附表：
編號 種類           土地、建物坐落 面積（平方公尺 權利範圍     1 土地 基隆市○○區○○段000000000地號 44 全部 2 土地 基隆市○○區○○段000000000地號 91 全部 
3 建物 基隆市○○區○○段000000000○號 2層，總面積53.1 全部